es: Nivel de tinte del bálsamo labial: Clara; Tinte medio; Opaca; Tinte ligero; Brillante; Otros
sk-SK: Úroveň odtieňa balzamu na pery: Pätka priehľadná; Stredný odtieň; Nepriehľadný; Jemný odtieň; Trblietavý; Iné
ru: Уровень оттенка бальзама для губ: Полностью прозрачный; Средний оттенок; Непрозрачный; Легкий оттенок; Блестящий; Другой
nl: Lippenbalsem tintniveau: Transparant; Gemiddelde tint; Opaque; Lichte tint; Glitter; Andere
zh-CN: 润唇膏着色程度: 透明; 中等着色; 不透明; 淡色; 闪亮; 其他
fr: Niveau de teinte du baume à lèvres: Clair; Teinte moyenne; Opaque; Teinte légère; Paillettes; Autre
th: ระดับสีของลิปบาล์ม: โปร่งใส; เนื้อสีปานกลาง; Opaque; เนื้อสีบางเบา; กลิตเตอร์; อื่นๆ
cs: Úroveň zabarvení balzámu na rty: Průhledný; Střední odstín; Neprůhledný; Jemný odstín; Třpytivý; Jiné
zh-TW: 護唇膏色調級數: 透明; 中度潤色; 不透明; 淡潤色; 亮粉; 其他
ko: 립밤 틴트 수준: 투명; 미디엄 틴트; 불투명; 쉬어 틴트; 스파클; 기타
ro-RO: Nivelul de tentă al balsamului de buze: Transparent; Nuanță medie; Opac; Nuanță ușoară; Strălucitor; Altele
pt-PT: Nível de coloração do protetor labial: Transparente; Tonalidade média; Opaco; Tonalidade suave; Brilhante; Outro
en: Lip balm tint level: Clear; Medium tint; Opaque; Sheer tint; Sparkle; Other
pt-BR: Nível de coloração do protetor labial: Transparente; Tom médio; Opaco; Tom suave; Cintilante; Outro
nb: Leppebalsamtonenivå: Gjennomsiktig; Medium farge; Ugjennomsiktig; Lett farge; Glitter; Annet
hr-HR: Razina nijanse balzama za usne: Prozirno; Srednja nijansa; Neprozirno; Lagana nijansa; Svjetlucavi; Ostalo
ja: リップバームティントレベル: 透明; 中程度の色つき; 不透明; 薄い色つき; スパークル; その他
vi: Mức độ nhuộm màu son dưỡng môi: Trong suốt; Màu trung bình; Đục; Màu nhẹ; Lấp lánh; Khác
hu: Ajakbalzsam-színezés szintje: Átlátszó; Közepes színezés; Átlátszatlan; Enyhén színezett; Csillogó; Egyéb
el: Επίπεδο απόχρωσης βάλσαμου χειλιών: Διάφανη; Μέτρια απόχρωση; Αδιαφανής; Διάφανη απόχρωση; Λαμπερό; Άλλο
da: Læbepomadens farveniveau: Klar; Medium nuance; Uigennemsigtig; Let nuance; Glimmer; Andet
sl-SI: Stopnja odtenka balzama za ustnice: Prozorna; Srednji odtenek; Neprosojno; Rahel odtenek; Bleščice; Drugo
pl: Poziom zabarwienia balsamu do ust: Przezroczysty; Średnie zabarwienie; Nieprzezroczysty; Lekkie zabarwienie; Błyszczący; Inne
tr: Dudak balsamı renk tonu seviyesi: Transparan; Orta renkli; Opak; Hafif renkli; Parıltılı; Diğer
bg-BG: Ниво на нюанса на балсама за устни: Прозрачно; Средно оцветен; Непрозрачно; Леко оцветен; Блестящ; Други
lt-LT: Lūpų balzamo atspalvio lygis: Skaidrus; Vidutinis atspalvis; Nepermatomas; Lengvas atspalvis; Blizgus; Kita
it: Livello di colorazione del balsamo labbra: Trasparente; Colorazione media; Opaco; Colorazione leggera; Brillantini; Altro
de: Lippenbalsam-Tönungsgrad: Transparent; Mittlere Tönung; Undurchsichtig; Leichte Tönung; Glitzer; Sonstiges
sv: Läppbalsamets toningsnivå: Genomskinlig; Medelfärg; Ogenomskinlig; Lätt färg; Glitter; Övrigt
fi: Huulirasvan sävytaso: Läpinäkyvä; Keskivahva sävy; Läpinäkymätön; Kevyt sävy; Kimaltava; Muu